臺灣板橋地方法院刑事判決　　　　　 93年度交簡上字第130號
上　訴　人
即　被　告　丙○○
上列上訴人即被告因過失傷害案件，不服本院93年度交簡字第86
6 號中華民國93年11月30日所為第一審簡易判決（聲請簡易判決
處刑案號：臺灣板橋地方法院檢察署93年度偵字第8249號），提
起上訴，本院管轄第二審之合議庭判決如下︰
    主  文
上訴駁回。
    事實及理由
一、本案經本院審理結果，認第一審判決以被告丙○○為計程車
    司機，為從事業務之人，考領有小型車職業駕駛執照，於民
    國92年4 月28日晚間11時30分許，駕駛車號5B-755號營業小
    客車，搭載年籍姓名不詳之成年乘客一名，由臺北縣土城市
    往板橋市方向行駛，途經板橋市○○路○段121 號劃有禁止
    臨時停車標線之紅線區前，本應注意於設有禁止臨時停車標
    誌、標線處所不得臨時停車，且應告知乘客向外開啟車門時
    ，應注意行人、車輛，並讓其先行，依當時情形亦無不能注
    意之情事，竟疏未注意，貿然於設有禁止臨時停車標線之處
    所臨時停車，復未告知乘客向外開啟車門時，應注意行人、
    車輛，並讓其先行，而該名年籍姓名不詳之成年乘客亦疏未
    注意後方人車動態，即貿然開啟右後車門，適有告訴人甲○
    ○騎乘車號NKI-863 號機車行經該處，因閃避不及，而撞及
    前開營業小客車之右後車門，告訴人甲○○人車倒地，因而
    受有頭部外傷、左手臂挫傷、左大腿挫傷之傷害，而認被告
    丙○○所為係犯刑法第284 條第2 項前段之業務過失傷害罪
    ，量處拘役三十日，如易科罰金以三百元折算一日，其認事
    用法均無違誤，量刑亦屬適當，應予維持，並引用第一審判
    決書所記載之證據及理由（如附件）。
二、上訴人即被告丙○○上訴意旨略以：當時告訴人的機車並未
    撞到伊的營業小客車的右後車門，且告訴人當時身上並無外
    傷，且伊認為車上的乘客也有責任云云。經查：告訴人甲○
    ○於警詢及偵審中，均指稱其於案發當時駕駛機車，見被告
    之營業小客車右後車門突然打開，其閃避不及撞上車門，因
    而人車倒地受傷等情明確，且有卷附之亞東紀念醫院92年4
    月29日診斷證明書一紙可資為證，其指述符合常情，應堪採
    信。至於證人即據報到場處理之臺北縣政府警察局板橋分局
    後埔派出所警員乙○○到庭雖證稱：我有檢查被告營業小客
    車的右後車門，但沒有辦法確定撞擊點，沒有看到有受損的
    痕跡等語，但衡情兩車碰撞是否會造成車輛刮痕等受損痕跡
    ，與碰撞位置之材質、碰撞力道均有關係，是縱使被告營業
    小客車之右後車門無明顯可見之受損痕跡，尚不足以認為兩
    車當時並未碰撞，本件應以告訴人甲○○之指述為可採。又
    證人乙○○到庭並證稱：我到現場之後，告訴人有說頭痛及
    全身不對勁之類的話，我同事陪告訴人去就醫等語，此外，
    並有上開亞東紀念醫院92年4 月29日診斷證明書載明告訴人
    甲○○於「92年4 月28日23:50 到院就醫」，當時診斷「頭
    部外傷、左手臂挫傷、左大腿挫傷」，是告訴人甲○○確因
    本件車禍受有上述傷勢，足堪認定。末查，原審判決業已認
    定被告於案發當時所駕駛營業小客車上之乘客疏未注意後方
    人車動態即貿然開啟右後車門，於本件車禍之發生亦有過失
    ，而查，上訴人即被告就車禍之發生具有過失，要無可疑，
    其上揭所辯均不足採，其指原審判決不當云云，為無理由，
    應予駁回。
據上論斷，應依刑事訴訟法第455 條之1 第1 項、第3 項、第36
8 條、第373 條，判決如主文。
本案經檢察官黃仙宜到庭執行職務。
中　　華　　民　　國　　94　　年　　10　　月　　31　　日
                    交通法庭  審判長法  官  戴嘉清
                                    法  官  林晏鵬
                                    法  官  陳信旗
以上正本證明與原本無異
不得上訴
                                    書記官  許千士
中　　華　　民　　國　　94　　年　　10　　月　　31　　日
附錄本案論罪科刑法條全文：
刑法第284 條
因過失傷害人者，處六月以下有期徒刑、拘役或五百元以下罰金
，致重傷者，處一年以下有期徒刑、拘役或五百元以下罰金。
從事業務之人，因業務上之過失傷害人者，處一年以下有期徒刑
、拘役或一千元以下罰金，致重傷者，處三年以下有期徒刑、拘
役或二千元以下罰金。
